【裁判字號】    90,上易,876
【裁判日期】    890104
【裁判案由】    毒品危害防制條例
【裁判全文】
臺灣高等法院刑事判決                              九十年度上易字第八七六號
    上  訴  人    臺灣桃園地方法院檢察署檢察官
    被      告    甲○○
右上訴人，因被告違反毒品危害防制條例案件，不服臺灣桃園地方法院，八十九年度
易字第三０一０號，中華民國八十九年一月四日第一審判決（起訴案號：臺灣桃園地
方法院檢察署八十九年度偵字第二三二三號）提起上訴，本院判決如左：
    主      文
原判決撤銷。
本件免訴。
    理      由
一、原判決以被告甲○○於民國八十八年十一月十四日十五時許，在桃園縣大溪鎮○
    ○街一一０號住處，轉讓第三級毒品ＦＭ２供馬德中使用之事實，業經原審法院
    檢察署檢察官於八十九年七月十日提起公訴（八十九年度偵字第二三七六號），
    並於八十九年八月七日繫屬原審法院，於八十九年十一月二十九日判決在案，此
    有起訴書、判決書及本院被告全國前案紀錄表各乙紙在卷可稽，公訴人於八十九
    年三月九日就同一案件向原審重行起訴，因依刑事訴訟法第三百零三條第二款、
    第三百零七條不經言詞辯論而諭知不受理之判決。
二、公訴人上訴意旨以本件被告甲○○所犯前開同一事實，早經公訴人於八十九年二
    月二十五日以八十九年度偵字第二三二三號提起公訴，並於同年三月九日繫屬原
    審法院，而該已先行判決之案件（即八十九年度偵字第二三七六號），係於同年
    七月十日起訴，於同年八月七日繫屬原審法院，於同年十一月二十九日為科刑判
    決，本案乃繫屬在先之案件，並非重行起訴之案件甚明，原審竟以已提起公訴之
    案件，在同一法院重行起訴，而諭知不受理之判決，自有適用法則不當之違法等
    語。
三、按刑事訴訟法第三百零三條第二款規定，已經提起公訴或自訴之案件，在同一法
    院重行起訴者，應諭知不受理之判決，係以已經提起公訴或自訴之同一案件，尚
    未經實體判決確定者為限，如果已經實體上判決確定，即應依同法第三百零二條
    第一款以案件曾經判決確定者諭知免訴之判決，而無諭知不受理之可言，最高法
    院著有六十年台非字第一七三號判例足資參照，此，同一案件姑不論先起訴後
    判決，或後起訴先判決，如於判決時，另一同一案件已判決確定者，自應為免訴
    之判決。經查本件公訴人起訴之八十九年度偵字第二三二三號案件，雖繫屬原審
    法院在先，惟繫屬在後之八十九年度偵字第二三七六號案件，業經原審法院於八
    十九年十一月二十九日為實體判決科刑在案，並於九十年一月六日判決確定，同
    年一月八日送監執行，除有前開起訴書、判決書在卷可稽外，尚有本院辦理刑案
    電話查詢登記表在卷可憑，揆諸上揭說明，本件判決時，另一同一案件已判決確
    定，自應諭知免訴之判決，原審為諭知不受理之判決，自有欠當，公訴人上訴意
    旨執以指摘原判決適用法則不當，為有理由，應由本院將原判決撤銷改諭知免訴
    之判決，並不經言詞辯論為之。
據上論斷，應依刑事訴訟法第三百六十九條第一項、第三百六十四條、第三百零二條
第一款、第三百零七條，判決如主文。
中      華      民      國     九十     年      三      月      七      日
                            臺灣高等法院刑事第十庭
                                審判長法  官  溫  耀  源
                                      法  官  林  銓  正
                                      法  官  黃  金  富
右正本證明與原本無異。
不得上訴。
                                      書記官  江  采  廷
中      華      民      國     九十     年      三      月      九      日


司法院資訊處製作；財團法人民間司法改革基金會備份。
